最　高　行　政　法　院　裁　定　　　　　　　　　　　九十一年度裁字第八三號
　　抗　告　人　南山人壽保險股份有限公司
　　代　表　人　甲○○
　　相　對　人　中央健康保險局
　　代　表　人　乙○○
右當事人間因全民健康保險聲請停止執行事件，抗告人不服臺北高等行政法院中華民
國九十年十一月二十二日九十年度停字第九五號裁定，提起抗告，本院裁定如左︰
　　主  文
抗告駁回。
抗告訴訟費用由抗告人負擔。
　　理  由
一、本件抗告人聲請意旨略以：相對人民國（下同）八十九年三月二十八日健保北字
    第八九○○○四八○號罰鍰處分書，以抗告人與其業務人員吳文善為僱傭關係，
    認抗告人就被保險人吳文善之投保金額有以多報少之情事，依全民健康保險法第
    七十三條之規定，處分抗告人新台幣（下同）十三萬七千零一十六元之罰鍰。抗
    告人不服，業於九十年五月二日依法提起撤銷訴訟在案。詎抗告人近日突獲法務
    部行政執行署臺北行政執行處通知，要求抗告人於九十年十一月二十日到場繳納
    ，無正當理由不到場者，得拘提、管收、限制住居。雖本件罰鍰金額僅有十三萬
    七千零一十六元，但其適法性與否的爭執對於抗告人有重大的影響，關於抗告人
    與其業務人員間之法律關係目前已衍生補繳鉅額健保費等數億元之行政爭訟，若
    以本件之金額較低即逕予執行，則將衍生其餘健保保費是否應一併先行繳納之疑
    義，而一旦悉依原處分執行的結果，顯然將造成聲請人財務上運作之相當困擾，
    間接影響數百萬保戶之權益，均將發生難以回復的損害，故停止本件原處分之執
    行，實有其急迫情事存在，抗告人聲請停止原處分之執行，自屬適法等語。
二、原裁定以：按原處分之執行，除法律另有規定者外，不因提起行政訴訟而停止，
    行政訴訟法第一百一十六條第一項定有明文，本件相對人於行政訴訟程序中，將
    原處分移送執行，於法並無不合；雖同條第二項前段規定，行政訴訟繫屬中，行
    政法院認為原處分或決定之執行，將發生難予回復之損害，且有急迫情事者，得
    依職權或依聲請裁定停止執行。然本件係金錢給付之執行，抗告人所有財產如經
    行政執行處執行，縱日後原處分經判決變更，抗告人仍可申請相對人賠償，則原
    處分之執行，難謂將發生難於回復之損害情事，核與前揭停止執行之要件不符，
    不應准許等語資為駁回抗告人聲請之理由。
三、本院按原處分之執行，將發生難於回復之損害，且有急迫情事者，當事人始得聲
    請行政法院裁定停止執行，行政訴訟法第一百十六條第二項前段，規定甚明。本
    件抗告人受強制執行者既僅十三萬七千零一十六元之罰鍰，原裁定以其為金錢給
    付之執行，難謂將發生難於回復之損害情事，因而駁回抗告人停止執行之聲請，
    經核尚無不合。抗告意旨仍執陳詞，以抗告人另涉有十一億餘元之罰鍰，如被強
    制執行，將造成抗告人財務上運作上之重大危害，並影響數百萬保戶之權益云云
    ，經查：抗告人所稱十一億餘元罰鍰之停止執行，乃屬抗告人得否另案聲請停止
    執行之其他案件，尚難執為本件抗告人得否聲請停止執行之依據，抗告人抗告意
    旨難認為有理由，應予駁回。
四、依行政訴訟法第二百七十二條、第一百零四條、民事訴訟法第四百九十二條第一
    項、第九十五條、第七十八條，裁定如主文。
中　　華　　民　　國　　九十一　　　年　　 一 　　　　月　　二十四　　　日
                    最 高 行 政 法 院  第 二 庭
                                審 判 長 法  官　　　陳　石　獅
                                         法  官      林　家　惠
                                         法  官　　　彭　鳳　至
                                         法  官　　　高　啟　燦
                                         法  官　　　黃　合　文
右  正  本  證  明  與  原  本  無  異
　　　　　　　　　　　　　　　　　　　　 法院書記官　張  雅  琴
中　　華　　民　　國　　九十一　　　年　　　一　　　　月　　二十五　　　日
